臺北高等行政法院裁定
                                       100年度聲字第44號
聲  請  人  辛紹祺即一生診所
上列聲請人與相對人行政院衛生署中央健康保險局、行政院衛生
署、行政院衛生署中央健康保險局臺北業務組間因全民健康保險
事件，聲請人聲請審判長法官迴避，本院裁定如下：
    主  文
聲請駁回。
聲請程序費用由聲請人負擔。
    理  由
一、按有民事訴訟法第33條第1 項第2 款有關法官有同法前條所
    定以外之情形，足認其執行職務有偏頗之虞者，當事人得聲
    請法官迴避之規定，於行政訴訟準用之，行政訴訟法第20條
    定有明文。復按民事訴訟法第33條第1 項第2 款規定法官有
    應自行迴避而不自行迴避以外之情形，足認其執行職務有偏
    頗之虞，據而聲請法官迴避者，應以法官對於訴訟標的有特
    別利害關係，或與當事人之一造有密切之交誼或嫌怨，或基
    於其他情形客觀上足疑其為不公平之審判者為其原因事實，
    若僅憑當事人之主觀臆測，或不滿意法官進行訴訟遲緩，或
    認法官指揮訴訟欠當，則不得謂其有偏頗之虞，最高法院69
    年臺抗字第457 號判例可資參照。若法官僅於訴訟程序之指
    揮或准否當事人調查證據之聲請或其他類此情形，不能認其
    有聲請迴避之原因。且聲請法官迴避之原因，依行政訴訟法
    第20條準用民事訴訟法第34條第2 項規定，應提出能即時調
    查之證據以釋明。
二、本件聲請意旨略以：伊與相對人間因全民健康保險案件（99
    年度訴字第1371號），現正由本院審理中。伊於民國100 年
    7 月21日99年度訴字第1371號訴訟事件言詞辯論期日，當庭
    請求審判長曉諭相對人應就本案重要爭點之一即「被告所選
    聘之『西醫基層總額審查醫師』，是否皆為同時仍以『全民
    健康保險特約醫師』身分執業之醫師」舉證答辯，惟審判長
    竟誘導被告以行政訴訟法第144 條與第146 條「職務上應守
    秘密之事項，得拒絕證言」之適用為由，拒絕證言，已嚴重
    違反行政訴訟法第133 條、第134 條及第135 條之規定，足
    認審判長執行職務有偏頗之虞等語為據，聲請審判長迴避。
    經查，聲請人並未提出能即時調查之證據以釋明其聲請審判
    長迴避之原因，況依聲請人前述聲請意旨，僅係認審判長對
    於是否依其請求曉諭相對人答辯之訴訟指揮欠當，尚無法證
    明審判長對執行審判職務有偏頗之虞，自與法官迴避之要件
    不合，其聲請自無從准許。
三、依行政訴訟法第104 條，民事訴訟法第95條、第78條，裁定
    如主文。
中    華    民    國    100   年    8     月    3     日
                    臺北高等行政法院第六庭
                              審判長法  官  闕  銘  富
                                    法  官  洪  遠  亮
                                    法  官  張  國  勳
上為正本係照原本作成。
如不服本裁定，應於送達後10日內向本院提出抗告狀（須按他造
人數附繕本）。
中    華    民    國    100   年    8     月    3     日
                                    書記官  陳  可  欣